【裁判字號】    98,審訴,1203
【裁判日期】    980630
【裁判案由】    毒品危害防制條例等
【裁判全文】
臺灣桃園地方法院刑事判決             98年度審易字第564號
                                    98年度審訴字第1203號
公  訴  人  臺灣桃園地方法院檢察署檢察官
被      告  乙○○
上列被告因竊盜案件，經檢察官提起公訴（98年度偵字第2676號
、第4404號）暨追加起訴（98年度偵字第8638號、98年度毒偵字
第1280號），被告於本院準備程序進行中，就被訴事實為有罪之
陳述，經本院告知簡式審判程序意旨，並聽取公訴人、被告之意
見後，本院裁定改依簡式審判程序審理，茲判決如下：
    主  文
乙○○所犯如附表所示之罪，均累犯，分別判處如附表所示之刑
。應執行有期徒刑貳年，並於刑之執行前，令入勞動場所，強制
工作年。
    事  實
一、乙○○前於民國94年間因施用第一、二級毒品案件，經本院
    以95年度訴字第141 號判決分別判處有期徒刑8 月、4 月，
    應執行刑有期徒刑10月確定；於同年間另因竊盜案件，經本
    院以94年度易字第1317號判決判處有期徒刑1 年6 月，刑前
    強制工作3 年確定；上開三罪嗣經本院以95年度聲字第1976
    號裁定定應執行刑為有期徒刑2 年4 月，刑前強制工作3 年
    確定；再經本院以96年度聲減字第791 號裁定各減刑二分之
    一，並定應執行刑為有期徒刑1 年2 月，刑前強制工作3 年
    確定，於97年5 月19日縮刑期滿執行完畢（於本案構成累犯
    ）。詎其仍不知悔改，竟意圖為自己不法之所有，分別於如
    附表所示之時間、地點，以如附表所示之方式竊取如附表所
    示之被害人所有之物得手。嗣分別經警採集指紋比對、調閱
    監視器畫面及乙○○自行告知竊取他人財物之事實而查獲。
二、案經桃園縣政府警察局八德分局及大園分局報請臺灣桃園地
    方法院檢察署檢察官偵查起訴。
    理  由
一、本案被告乙○○所犯之罪，並非法定刑為死刑、無期徒刑或
    最輕本刑3 年以上有期徒刑之罪，亦非高等法院管轄第一審
    之案件，而被告於準備程序中就被訴事實已為有罪之陳述，
    經本院告知簡式審判程序之旨，並聽取公訴人、被告及辯護
    人之意見後，本院乃依刑事訴訟法第273 條之1 第1 項規定
    ，裁定進行簡式審判程序，合先敘明。
二、上揭事實業據被告乙○○於警詢、偵查及本院審理時均坦承
    不諱，核與被害人劉又菁、陳志忠、葉榮賓、謝文貴及甲○
    ○於警詢時指述之情節相符，復有桃園縣政府警察局八德分
    局刑案現場勘察紀錄表暨刑事案件證物採驗紀錄表、現場勘
    察報告、桃園縣政府警察局刑案現場勘察紀錄表暨刑事案件
    證物採驗紀錄表、內政部警政署刑事警察局97年11月27日刑
    紋字第0970176819號及98年2 月18日刑紋字第0980020071號
    鑑驗書、贓物認領保管單、桃園縣政府警察局車輛尋獲輸入
    單各1 份、監視器翻拍照片5 張及現場照片共70張等附卷可
    稽，足認被告前開任意性自白與事實相符，堪以採信。綜上
    ，本件事證明確，被告犯行已堪認定，應依法論罪科刑。
三、核被告附表編號1 、5 所為，均係犯刑法第321 條第1 項第
    2 款之逾越安全設備竊盜罪；附表編號2 、4 所為，均係犯
    刑法第321 條第1 項第1 、2 款之逾越安全設備、於夜間侵
    入住宅竊盜罪；附表編號3 所為，係犯刑法第320 條第1 項
    之竊盜罪。被告先後如附表所示之五次竊盜犯行，犯意各別
    ，行為互殊，應予分論併罰。又被告有如上開事實欄一所載
    之科刑及執行紀錄，有臺灣高等法院被告前案紀錄表1 份在
    卷可佐，其於有期徒刑執行完畢後5 年內，故意再犯本件有
    期徒刑以上之數罪，均為累犯，皆應依刑法第47條第1 項之
    規定，加重其刑。另查，關於附表編號1 、3 之竊盜犯行，
    被告係於具有偵查犯罪職權之機關尚未知悉犯罪人為何人前
    ，主動供出附表編號1 、3 之竊盜犯行而自首，進而接受本
    件裁判，應符合自首之要件，爰依刑法第62條前段規定，減
    輕附表編號1 、3 之刑。又刑有加重及減輕者，並依刑法第
    71條第1 項規定，先加後減之。爰審酌被告正值青壯年，不
    思以正當手段獲取財物，竟圖不勞而獲為本案竊盜犯行，危
    害社會治安及被害人之權益，所為非是，並衡其犯罪之動機
    、目的、手段、犯後態度及所竊取財物之價值等情，分別量
    處如主文所示之刑，並定其應執行之刑，以示懲儆。
四、又按「十八歲以上之竊盜犯、贓物犯，有犯罪之習慣者，得
    於刑之執行前，令入勞動場所強制工作。」竊盜犯贓物犯保
    安處分條例第3 條第1 項定有明文。而保安處分係針對受處
    分人將來之危險性所為之處置，以達教化、治療之目的，為
    刑罰之補充制度。我國現行刑法採刑罰與保安處分雙軌制，
    係在維持行為責任之刑罰原則下，為協助行為人再社會化之
    功能，以及改善行為人潛在之危險性格，期能達成根治犯罪
    原因、預防犯罪之特別目的。是保安處分中之強制工作，旨
    在對嚴重職業性犯罪及欠缺正確工作觀念或無正常工作因而
    犯罪者，強制其從事勞動，學習一技之長及正確之謀生觀念
    ，使其日後重返社會，能適應社會生活。準此，竊盜犯贓物
    犯保安處分條例第3 條第1 項規定，即係本於保安處分應受
    比例原則之規範，使保安處分之宣告，與行為人所為行為之
    嚴重性、行為人所表現之危險性及對於行為人未來行為之期
    待性相當之意旨而制定，而由法院視行為人之危險性格，決
    定應否令入勞動處所強制工作，以達預防之目的。查被告乙
    ○○前於86年間因竊盜案件，經本院以86年度桃簡字第627
    號判決判處有期徒刑5 月確定，於87年5 月14日期滿執行完
    畢；繼於88年間因竊盜案件，經本院以88年度易字第2755號
    判決判處有期徒刑8 月確定，於90年12月2 日期滿執行完畢
    ；復於94年間因竊盜案件，經本院以94年度易字第1317號判
    決判處判處有期徒刑1 年6 月，刑前強制工作3 年確定，先
    於95年1 月23日執行強制工作，嗣於96年8 月15日免除強制
    工作，有期徒刑則於97年5 月19日縮刑期滿執行完畢；再於
    97年7 月間因竊盜案件，經本院以97年度審易字第1527號判
    決判處有期徒刑8 月確定；另於97年9 月、10月間因竊盜案
    件經本院以97年度審易字第2033號判決分別判處有期徒刑10
    月、3 月、4 月、4 月，應執行有期徒刑1 年6 月確定；又
    於97年10月間因竊盜案件，經本院分別以97年度審易字第
    2166號判決判處有期徒刑8 月確定及以97年度審易字第2188
    號判決判處有期徒刑10月、4 月，應執行有期徒刑1 年確定
    ；再於98年2 月間因竊盜案件，經臺灣板橋地方法院以98年
    度簡字第2011號判決判處有期徒刑6 月確定，此有臺灣高等
    法院被告前案紀錄表1 份在卷可憑，則被告自86年間起，已
    有多次竊盜前科紀錄，並曾執行強制工作，且甫於97年5 月
    19 日 期滿執行完畢，於翌日出監後，隨即於97年7 月至98
    年2 月間再犯下8 起加重竊盜罪、6 起竊盜罪（含本案4 起
    加重竊盜罪、1 起竊盜罪），由此可見，被告自86年間起，
    屢次因竊盜案件，經法院論罪科刑，經多次入監執行有期徒
    刑及強制工作後，猶未能矯正其竊盜惡習再犯，顯然被告有
    犯罪之習慣無訛，對社會秩序、民眾權益有重大危害。復參
    酌被告現年29歲，正值青壯年，卻未盡其力於正途，反屢次
    為竊盜犯罪，既未能經由入監執行方式，徹底戒除竊盜惡習
    ，自應藉由積極勞動之工作環境，使其培養勤奮任事、樂觀
    進取之態度，以準備重返現實社會，足認有矯治其惡習、培
    育其正確觀念、性格，俾其能於將來刑滿重返社會時，不再
    重蹈覆轍，並獲新生之必要，是就被告犯罪行為之嚴重性、
    犯罪手段所表現之危險性及對其將來行為之期待性綜合觀之
    ，實有必要令入勞動處所施以強制工作，爰依竊盜犯贓物犯
    保安處分條例第3 條第1 項、第4 條、第5 條第1 項前段之
    規定，諭知於刑之執行前，令被告入勞動場所強制工作3 年
    。
據上論斷，應依刑事訴訟法第273 條之1 第1 項、第299 條第1
項前段，刑法第321 條第1 項第1 款、第2 款、第320 條第1 項
、第47條第1 項、第62條前段、第51條第5 款、刑法施行法第1
條之1 第1 項、第2 項前段，竊盜犯贓物犯保安處分條例第3 條
第1 項、第4 條、第5 條第1 項前段，判決如主文。
本案經檢察官王惟琪到庭執行職務。
中    華    民    國    98    年    6    月     30    日
                        刑事庭  法  官  鍾雅蘭
以上正本證明與原本無異。
如不服本判決，得自收受送達之翌日起10日內向本院提出上訴狀
（應附繕本），其未敘述上訴理由者，應於上訴期間屆滿後20日
內補提理由書狀於本院，上訴於臺灣高等法院。
                                書記官  楊郁馨
中    華    民    國    98    年    6    月     30    日
附錄本案論罪科刑法條：
中華民國刑法第321條
犯竊盜罪而有左列情形之一者，處六月以上、五年以下有期徒刑
：
一、於夜間侵入住宅或有人居住之建築物、船艦或隱匿其內而犯
    之者。
二、毀越門扇、牆垣或其他安全設備而犯之者。
三、攜帶兇器而犯之者。
四、結夥三人以上而犯之者。
五、乘火災、水災或其他災害之際而犯之者。
六、在車站或埠頭而犯之者。
前項之未遂犯罰之。
中華民國刑法第320條
意圖為自己或第三人不法之所有，而竊取他人之動產者，為竊盜罪
，處五年以下有期徒刑、拘役或五百元以下罰金。
意圖為自己或第三人不法之利益，而竊佔他人之不動產者，依前項
之規定處斷。
前二項之未遂犯罰之。
附表：
┌─┬──────┬──────┬───┬──────────┬──────┐
│編│  犯罪時間  │  犯罪地點  │被害人│行竊方式及竊取之財物│   主  文   │
│號│            │            │      │                    │            │
├─┼──────┼──────┼───┼──────────┼──────┤
│1 │97年10月11日│桃園縣八德市│劉又菁│以攀爬至桃園縣八德市│乙○○逾越安│
│  │中午12時前某│興豐路2182號│      │興豐路2182號劉又菁住│全設備竊盜，│
│  │時          │            │      │處2 樓，再翻越窗戶之│累犯，處有期│
│  │            │            │      │方式侵入屋內（侵入住│徒刑陸月。  │
│  │            │            │      │宅部分未具告訴），徒│            │
│  │            │            │      │手竊取劉又菁所有之金│            │
│  │            │            │      │飾約20餘兩、現金新臺│            │
│  │            │            │      │幣（下同）3 萬餘元及│            │
│  │            │            │      │洋酒2 瓶，得手後離去│            │
│  │            │            │      │。又乙○○於具有偵查│            │
│  │            │            │      │犯罪之職權機關尚未知│            │
│  │            │            │      │悉犯罪人為何人前，主│            │
│  │            │            │      │動供出上開竊盜犯行而│            │
│  │            │            │      │自首，進而接受本件裁│            │
│  │            │            │      │判。                │            │
├─┼──────┼──────┼───┼──────────┼──────┤
│2 │97年10月16日│桃園縣八德市│陳志忠│以攀爬至桃園縣八德市│乙○○逾越安│
│  │凌晨2 時至3 │大義街113 巷│陳蔡時│大義街113 巷33號陳志│全設備、於夜│
│  │時許        │33號        │      │忠住處2 樓，再翻越窗│間侵入住宅竊│
│  │            │            │      │戶之方式侵入屋內，徒│盜，累犯，處│
│  │            │            │      │手竊取陳志忠所有之現│有期徒刑柒月│
│  │            │            │      │金約4 千元、陳志忠之│。          │
│  │            │            │      │身分證、健保卡各1 張│            │
│  │            │            │      │、信用卡、提款卡各2 │            │
│  │            │            │      │張及陳蔡時（陳志忠母│            │
│  │            │            │      │親）所有之身份證、健│            │
│  │            │            │      │保卡各1 張、殘障手冊│            │
│  │            │            │      │1 份，得手後離去。嗣│            │
│  │            │            │      │為警在陳志忠住處勘察│            │
│  │            │            │      │採證時，採得指紋數枚│            │
│  │            │            │      │比對後，與檔存乙○○│            │
│  │            │            │      │之指紋相符，始悉上情│            │
│  │            │            │      │。                  │            │
├─┼──────┼──────┼───┼──────────┼──────┤
│3 │98年1 月12日│桃園縣八德市│葉榮賓│以其自備之鑰匙（未扣│乙○○竊盜，│
│  │凌晨2 時許  │義勇街95巷5 │      │案，已滅失）竊取葉余│累犯，處有期│
│  │            │號前        │      │遠綢所有，由葉榮賓使│徒刑貳月。  │
│  │            │            │      │用停放在桃園縣八德市│            │
│  │            │            │      │義勇街95巷5 號前之牌│            │
│  │            │            │      │照號碼為IBJ-262 號之│            │
│  │            │            │      │重型機車，得手後供其│            │
│  │            │            │      │代步之用。又乙○○於│            │
│  │            │            │      │具有偵查犯罪職權之機│            │
│  │            │            │      │關尚未知悉犯罪人為何│            │
│  │            │            │      │人前，主動供出上開竊│            │
│  │            │            │      │盜犯行而自首，進而接│            │
│  │            │            │      │受本件裁判。        │            │
├─┼──────┼──────┼───┼──────────┼──────┤
│4 │98年1 月12日│桃園縣八德市│謝文貴│以攀爬至桃園縣八德市│乙○○逾越安│
│  │凌晨4 時30分│裕民街13巷2 │      │裕民街13巷2 號2 樓謝│全設備、於夜│
│  │許          │號2 樓      │      │文貴住處，再翻越窗戶│間侵入住宅竊│
│  │            │            │      │之方式侵入屋內，徒手│盜，累犯，處│
│  │            │            │      │竊取謝文貴所有之筆記│有期徒刑柒月│
│  │            │            │      │型電腦1 台、Sony Eri│。          │
│  │            │            │      │csson 手機1 支及現金│            │
│  │            │            │      │3 千元得手後，於同日│            │
│  │            │            │      │晚間7 時許，前往臺北│            │
│  │            │            │      │縣鶯歌鎮○○○路17號│            │
│  │            │            │      │上騰通訊行欲變賣該手│            │
│  │            │            │      │機未果，嗣經謝文貴調│            │
│  │            │            │      │閱上騰通訊行監視畫面│            │
│  │            │            │      │，報警循線查獲。    │            │
├─┼──────┼──────┼───┼──────────┼──────┤
│5 │98年1 月30日│桃園縣大園鄉│甲○○│以翻越桃園縣大園鄉五│乙○○逾越安│
│  │下午3 時至4 │五權村下埔13│林姵妤│權村下埔13之8 號胡毓│全設備竊盜，│
│  │時許        │之8 號      │      │庭住處1 樓窗戶之方式│累犯，處有期│
│  │            │            │      │（侵入住宅部分未具告│徒刑柒月。  │
│  │            │            │      │訴），竊取甲○○所有│            │
│  │            │            │      │之珠寶手飾（價值共約│            │
│  │            │            │      │5 萬元）、消費券及SO│            │
│  │            │            │      │GO禮券（共約1 萬8 千│            │
│  │            │            │      │元）、現金約6 萬8 千│            │
│  │            │            │      │元、筆記型電腦、MD錄│            │
│  │            │            │      │音設備各1 台、NOKIA │            │
│  │            │            │      │手機1 支、信用卡2 張│            │
│  │            │            │      │及林姵妤（甲○○妻子│            │
│  │            │            │      │）所有之存摺4 本，並│            │
│  │            │            │      │於得手後離去，嗣為警│            │
│  │            │            │      │在甲○○住處勘察採證│            │
│  │            │            │      │時，採得指紋比對後，│            │
│  │            │            │      │與檔存乙○○之指紋相│            │
│  │            │            │      │符，始查知上情。    │            │
└─┴──────┴──────┴───┴──────────┴──────┘


司法院資訊處製作；財團法人民間司法改革基金會備份。
